【裁判字號】    95,易,559
【裁判日期】    950517
【裁判案由】    竊盜
【裁判全文】
臺灣高雄地方法院刑事判決               95年度易字第559號
公  訴  人  臺灣高雄地方法院檢察署檢察官
被      告  丙○○
                    （現於台灣高雄看守所羈押中）
上列被告因竊盜案件，經檢察官聲請簡易判決處刑（95年度偵字
第5218號），暨移送併辦（95年度偵字第8761號、95年度速偵字
第91號），經本院認不得以簡易判決處刑，改依通常程序審判，
被告於本院準備程序為有罪之陳述，經本院告知簡式審判程序意
旨並聽取當事人之意見後，合議庭裁定由受命法官依簡式審判程
序獨任審理，本院判決如下：
    主  文
丙○○連續攜帶兇器竊盜，累犯，處有期徒刑壹年。螺絲起子壹
枝沒收。
    事  實
一、丙○○意圖為自己不法之所有，且基於概括犯意，連續於：
    (一)95年2 月9 日下午1 時30分許，在高雄市鼓山區○○○路
    38號工地內，趁無人注意之機，徒手竊取己○○所有之起重
    機1 臺及電鑽1 臺，得手後，尚未及離去之際，適為工地工
    人邱添財發覺而報警查獲。(二)95年2 月16日上午10許，在高
    雄市鼓山區○○○路29巷24弄34號前，見陳國勝所有而由戊○○使用之YRI-776 號機車（價值約新台幣2 仟元）停放該
    處，即持所有客觀上對人之生命、身體安全具有危險性可供
    兇器使用之螺絲起子1 枝開啟該車車鎖後騎乘離去，而竊取
    得手。嗣於95年2 月16日下午6 時30分許，丙○○騎乘上開
    竊得號機車，至高雄市○○○○路與美術北一街口，見庚○○所有之車牌號碼SV-5943 號之自小客車停放該處，乃持螺
    絲起子1 枝毀壞該車後行李箱鎖（毀損部分雖經被害人提出
    告訴，但此部分與起訴部分無裁判上1 罪關係，詳後述，故
    無從併辦），尚未搜尋財物之際，旋為警當場查獲，因而起
    獲失竊之YRI- 776號機車，並扣得丙○○所有供竊車使用之
    螺絲起子1 枝。(三)95年2 月16日上午11時20分許，在高雄市
    鼓山區○○路113 巷口，下手竊取丁○○所有絞牙機1 台（
    價值約新台幣4 萬元）得手，其後即持至高雄市○○路某跳
    蚤市場出售予姓名年籍不詳之成年男子，得款新台幣500 元
    供己花用。(四)95年3 月19日上午9 時13分，在高雄市○○區
    ○○路83巷11 號 前，見乙○○所有停放該處之VE -8770號
    自小車客車車門未上鎖，乃擅自打開後車箱，下手竊取放置
    後車箱內之電錐1 台、小電鑽1 台、曲線鋸1 台，得手後，
    未及離去之際，即為警當場查獲。
二、案經高雄市政府警察局鼓山分局移送臺灣高雄地方法院檢察
    署檢察官偵查起訴及移送併辦。
    理  由
一、本件被告所犯係死刑、無期徒刑、最輕本刑為3 年以上有期
    徒刑以外之罪，其於準備程序中就被訴事實為有罪之陳述，
    經法官告知簡式審判程序之旨，並聽取公訴人及被告之意見
    後，經本院裁定由受命法官獨任進行簡式審判程序，合先敘
    明。
二、被告丙○○於事實欄所載時、地竊取被害人己○○、陳國勝
    、丁○○、乙○○所有財物等事實，業據證人即被害人己○○、戊○○、丁○○、乙○○分別於警詢陳述財物遭竊取等
    語在卷，且經證人邱添財於警詢證述親見被告竊取起重機1
    臺、電鑽1 臺正欲離去等語明確，並有贓認領保管單、照片
    、車輛協尋電腦輸入單、車輛尋獲電腦輸入單附卷可稽。又
    被告亦迭次自白上情在卷，核與上開各事證相符，被告之自
    白堪信為真正。綜上所述，被告之竊盜犯行，事證明確，堪
    以認定。
三、核被告所為事實欄一(一)、(三)、(四)行為，係犯刑法第320 條第
    1 項之普通竊盜罪，被告所為事實欄一(二)行為，係犯刑法第
    321 條第1 項第3 款之攜帶兇器加重竊盜罪。被告先後多次
    竊盜，時間緊接，基本構成要件相同，顯係基於概括犯意為
    之，為連續犯，乃從1 重論以加重竊盜1 罪，並依法加重其
    刑。公訴人就事實欄一(二)、(三)、(四)所載被告犯行部分雖未起
    訴，但此部分與起訴有罪部分屬連續犯裁判上1 罪關係，為
    起訴效力所及，本院自得併予審判，併予敘明。又被告前於
    92年間因竊盜罪，經法院判處有期徒刑2 年確定，已於94年
    9 月14日執行完畢，有被告前案紀錄表在卷足憑，5 年以內
    再犯本件有期徒刑以上之本罪，為累犯，應依法遞加重其刑
    。扣案螺絲起子1 枝為被告所有，且係被告供竊車所用之物
    ，已經被告陳明在卷，乃依刑法第38條第1 項第2 款宣告沒
    收。
四、臺灣高雄地方法院檢察署95年度速偵字第91號移送併辦意旨
    另以：被告於95年2 月16日下午6 時30分許，在高雄市○○○○路與美術北一街口，見庚○○所有之車牌號碼SV-5943
    號之自小客車停放該處，乃持螺絲起子1 枝毀壞該車後行李
    箱鎖，正欲行竊之際，為警查獲，認被告此部分涉犯刑法第
    321 條第2 項、第1 項第3 款加重竊盜未遂罪嫌及刑法第35
    4 條毀損罪嫌。然查，被告於上開時、地持螺絲起子1 枝毀
    壞該車後行李箱鎖，尚未打開後行李箱之際，即為警查獲之
    事實，已經被告及證人即被害人庚○○各於警詢陳述在卷，
    是被告既未著手搜尋財物，被告自無成立竊盜罪。至被告毀
    損罪部分，雖經被害人庚○○提出告訴，但此部分與起訴部
    分，犯意各別，犯罪構成要件互異，並無裁判上1 罪關係，
    故無從併辦，應退由檢察官另行處理。
五、據上論斷，應依刑事訴訟法第273 條之1 第1 項、第299 條
    第1 項前段、刑法第321 條第1 項第3 款、第56條、第47
    條、第38條第1 項第2 款，判決如主文。
本案經檢察官甲○○到庭執行職務。
中    華    民    國    95    年    5     月    17    日
                  刑事第四庭  法  官  郭玫利
以上正本證明與原本無異。
如不服本判決，應於判決送達後10日內，向本院提出上訴狀。
中    華    民    國    95    年    5     月    17    日
                              書記官  吳金霞
附錄本判決論罪法條
中華民國刑法第321條第1項第3款：
犯竊盜罪而有左列情形之一者，處 6 月以上、 5 年以下有期徒
刑：
三  攜帶兇器而犯之者。


司法院資訊處製作；財團法人民間司法改革基金會備份。
